臺灣雲林地方法院刑事判決　　　　　　　　　　　　　九十一年度易緝字第一號
　　公　訴　人　臺灣雲林地方法院檢察署檢察官
　　被　　　告　甲○○
右列被告因竊盜案件，經檢察官提起公訴（八十八年度偵字第五八九號），本院判決
如左：
    主  文
甲○○竊盜，處有期徒刑柒月。
    事  實
一、甲○○意圖為自己不法之所有，基於竊盜之犯意，於民國（下同）八十八年一月
    十六日下午四時許，在雲林縣麥寮鄉○○村○○路○街巷十號前，竊取蔡琇瑛所
    有，平日由葉茂裕使用之車牌號碼ＴＯ─二五三三號自用小客車，得手後供己代
    步使用。嗣於同年月十九日上午六時三十分許，為警在雲林縣四湖鄉內湖村下桂
    山與口湖鄉下崙村交界處之產業道路旁查獲。
二、案經雲林縣警察局台西分局報告臺灣雲林地方法院檢察署檢察官偵查起訴。
    理  由
一、被告甲○○矢口否認有何竊盜之犯行，辯稱：車號ＴＯ─二五三三號自小客車是
    我於案發前一、二天，在四湖保齡球館向林文華借的，當天我只是問丙○○有無
    車子可以載我回去，後來林文華就說車子可以讓我開回去。惟查：
  (一)被告駕駛上開自小客車於前開時、地為警查獲之事實，為被告所是認，且經證人
    即查獲警員黃振興及證人丙○○於本院審理時證述屬實。而上開自小客車係蔡琇
    瑛所有，平日由被害人葉茂裕使用，該車於八十八一月十六日下午四時三十分許
    ，在雲林縣麥寮鄉○○村○○路○街巷十號前失竊等情，亦經被害人於警訊及本
    院審理時指訴綦詳，並有車輛竊盜車牌失竊資料個別查詢報表─查詢車輛認可資
    料、贓物認領保管收據各一紙及車輛暨查獲現場照片八張在卷可證。
  (二)被告雖辯稱該車係林文華借他使用云云，然被告自警訊起至檢察官偵訊時止，均
    僅供述上開自小客車係乙○○借他使用，並未提及林文華之人，嗣於本院審理時
    始改稱上開自小客車是向林文華借用，但為林文華所否認（詳如後述），所辯已
    難採信。且被告於本院審理時就本院訊問他為何到四湖時，被告答稱：要去找人
    ，我朋友用機車載我去的，我不知道他的姓名，他住我家附近，因為當天太晚，
    沒有車回去，所以到保齡球館看有沒有朋友可以載我回去等語。但當本院進一步
    訊問他到四湖找何人、當時坐計程車是否要回家時，被告則回答：我只是坐計程
    車路過四湖，到四湖十一、二點，因為遇到一位我認識的朋友騎機車，所以我就
    下車，當時我坐計程車是要回家等語，所供不但前後反覆不一，且與先前供述借
    車時間係晚上七、八時，亦不相符。
  (三)況證人乙○○、林文華於檢察官偵訊或本院審理時，均否認上開自小客車是他們
    借被告使用，證人乙○○於本院審理時證稱：我有去過四湖保齡球館，甲○○有
    向我借車，但因我自己要用車，所以沒有將車借給甲○○，我曾和林文華一起到
    四湖保齡球館遇到甲○○，但我並未看到林文華將車子鑰匙借給甲○○；甲○○
    從勒戒所出來後有打電話給我，告訴我說他在警訊時不得已供述本案自小客車是
    我借他使用，要我開庭時承認此事，並說他已與「台北仔」（即林文華）講好，
    說該車是我向「台北仔」借來給甲○○使用，當時我因考慮到萬一「台北仔」不
    承認他把車借給我，不就變成我把車子借給甲○○，所以我沒有答應甲○○的請
    求等語（見偵查卷第三八背面頁、本院八十八年易字第六三八號卷第二九、四五
    、四六頁），證人林文華亦證述：我不認識甲○○及乙○○，也沒有在八十八年
    一月十七日晚上七、八時許，在四湖保齡球將本案自小客車借給甲○○等語（見
    前開本院卷訴字卷第四四頁）。
  (四)而證人丙○○於本院八十八年七月十四日開庭時雖證稱：八十八年一月十七日晚
    上七、八點，我剛進入四湖保齡球館時，看見「玉秋」帶著一位我不認識的朋友
    到保齡球館門口外與甲○○交談，之後就看到「玉秋」的朋友拿鑰匙給甲○○，
    後來我就去忙我的事等語（見前開本院訴字卷第二五頁背面），並於本院八十八
    年八月十八日開庭時指認「玉秋」就是乙○○（見前開本院訴字卷第六○頁正面
    ）。但因證人丙○○無法證實在四湖保齡球前將鑰匙交予被告之人究否林文華本
    人，且無法證明乙○○朋友交予被告之鑰匙就是本案自小客車之鑰匙（見前開本
    院訴字第二六頁正面、第六一頁正面）。因此，證人丙○○之證詞，只能證明被
    告於八十八年一月十七日晚上七、八時許，與乙○○及乙○○友人在四湖保齡球
    館前談話之事實，尚不足以證明查獲之自小客車確係林文華借被告使用，本難據
    為有利於被告之認定。況經本院隔離訊問被告及證人丙○○，借車當天被告三人
    交談之位置及所穿衣服為何時，證人丙○○證述：我進保齡球館後才看到甲○○
    他們三人在本案自小客車旁講話，當天甲○○穿花色短袖襯衫，土色短褲，打赤
    腳。乙○○穿白色襯衫，長褲顏色看不清楚，沒注意他穿什麼鞋子。乙○○的朋
    友身材高高壯壯的，穿Ｔ恤、長褲，顏色不清楚，不知道他是否有穿鞋子等語（
    見前開本院訴字卷第二六頁正面、），並當庭繪製被告等三人在四湖保齡球館前
    談話之位置圖（見本院訴字卷第三八頁），經核與被告供述：當天我和乙○○、
    林文華是在保齡球內談借車的事，當時我上身穿單色襯杉，長褲顏色忘記了，我
    有穿鞋子。乙○○穿長袖休閒服，顏色忘記了，長褲和上衣是一整套的。林文華
    穿暗色小夾克，穿長褲等情及所繪製之現場圖均不相符（見本院訴字卷第二八、
    二九、三七頁），亦無從據為有利於被告之認定。
  (五)本案汽車係於八十八年一月十六日下午四時失竊，而被告於同年月十九日上午六
    時三十分即被查獲。且被告供承在查獲前一、二天即持有該部汽車，依此推算，
    距離汽車失竊時間相當接近。而被告所辯汽車是向乙○○或林文華借用，業經證
    人乙○○、林文華結證並無其事。證人丙○○之證詞又與事實不符，不能採信，
    均證明被告之辯解不實。而且被告事後為圖脫罪，要求乙○○配合到庭偽證證明
    將車子借給被告，為乙○○所拒，亦為證人乙○○證實。綜合以上觀察，本案汽
    車應係被告所竊，事證明確，無庸置疑。
二、核被告所為，係犯刑法第三百二十條第一項之竊盜罪。爰審酌被告有多次違反票
    據法及贓物之犯罪前科，又因施用毒品被交付觀察、勒戒及強制戒治，品性不佳
    。所竊取之自小客車價值約新臺幣十五萬元，此經被害人陳明在卷，犯罪所生損
    害尚非輕微。又被告為警察查獲時，因拒絕警方盤查而駕車衝撞警員等情，為證
    人黃振興結證屬實，且為被告所不否認。再參酌被告經合法傳拘未到，通緝後始
    逮捕到案，且犯後不但否認犯罪，而且還杜撰事實，慫恿乙○○偽證，毫無悔意
    ，犯後態度不良等一切情狀，量處如主文所示之刑。
據上論斷，應依刑事訴訟法第二百九十九條第一項前段、刑法第三百二十條第一項、
，罰金罰鍰提高標準條例第一條前段，判決如主文。
本案經檢察官王富哲到庭執行職務。
中　　　華　　　民　　　國　　九十一　　年　　　六　　　月　 　二十 　　日
                                        臺灣雲林地方法院刑事第一庭
                                            審判長法　官
                                                  法　官
                                                  法　官
如不服本判決，應於判決送達後十日內，向本院提出上訴狀。（須附繕本）
附錄本案論罪科刑法條
刑法第三百二十條第一項
意圖為自己或第三人不法之所有，而竊取他人之動產者，為竊盜罪，處五年以下有期
徒刑、拘役或五百元以下罰金。
